臺灣臺中地方法院刑事判決　　　　　　　94年度訴字第2472號
公　訴　人　台灣台中地方法院檢察署檢察官
被　　　告　乙○○
　　　　　　　　　　現於台灣台中監獄
　　　　　　丁○○
　　　　　　戊○○
上列被告等因違反電信法等案件，經檢察官聲請以簡易判決處刑
（94年度偵字第8679號)及移送併辦 (94年度偵字第9930、16443
號），本院認不宜以簡易判決處刑，改依通常程序判決如下：
　　主　文
乙○○連續意圖為自己不法之利益，以無線方式，盜用他人電信
設備通信，累犯，處有期徒刑伍月，如易科罰金，以參佰元折算
壹日。
丁○○連續意圖為自己不法之利益，以無線方式，盜用他人電信
設備通信，累犯，處有期徒刑肆月，如易科罰金，以參佰元折算
壹日。
戊○○連續收受贓物，累犯，處拘役伍拾玖日，如易科罰金，以
參佰元折算壹日。
    犯罪事實
一、乙○○於民國91年12月25日，曾因違反毒品危害防制條例案
    件，經本院判處有期徒刑4月，93年3月23日執行完畢。丁○○於82年間，曾因違反麻醉藥品管理條例案件，經本院合併
    判處應執行有期徒刑5年8月；85年 9月16日，又因違反麻醉
    藥品管理條例案件，經臺灣嘉義地方法院判處有期徒刑 5月
    ，嗣上開兩案接續執行，於91年2月9日假釋保護管束執行完
    畢。戊○○於90年 6月28日，曾因詐欺罪，經臺灣高雄地方
    法院判處有期徒刑3月，92年2月1日執行完畢。
二、乙○○於93年6月24日下午5時許至翌（6）日上午5時許某時
    ，在臺中縣大里市○○路東峰公園內，拾獲甲○○在上址遺
    失之摩拖羅拉牌，型號ＣＤ928，序號000000000000000、門
    號0000000000號手機一支，竟意圖為自己不法之所有及概括
    之不法利益，予以侵占入己，留供己用，而於當日，連續以
    無線方式盜用甲○○向中華電信股份有限公司申請之上開00
    00000000號之行動電話與報載色情專線0000000000、000000
    0000、0000000000、0000000000、0000000000號通訊，而獲
    取661.12元之不法通訊利益。另丁○○基於收受贓物之概括
    犯意明知上開行動電話手機（含門號）係乙○○拾獲之贓物
    ，竟仍收受乙○○所交付之上開手機及門號，並意圖為自己
    不法利益之概括犯意，於同日及同年月27日，以同樣方式，
    盜打上開門號予其朋友邱創福等人，而獲取216.24元之不法
    通訊利益。嗣因上開甲○○之0000000000號無法再撥打使用
    ，乙○○乃將上開行動電話交付予戊○○，戊○○基於收受
    贓物之概括犯意明知上開手機係乙○○拾獲之贓物，竟仍予
    以收受，並自93年8月1日起，以其所申請之000000 0000號
    門號置入上開手機內使用。
三、乙○○復意圖為自己不法之所有，於93年 6月30日17時10分
    許，在南投縣草屯鎮北勢里附近丙○○之自小貨車上，見丙○○酒醉不注意之際，竊取丙○○所有隨身攜帶之阿爾卡特
    牌、型號ＯＴ511、序號000000000000000、門號0000000000
    號之手機 1支，得手後留供己用，並意圖為自己不法利益之
    概括犯意，於93年7月1日，連續以無線方式盜用丙○○所申
    請之上開0000000000號行動電話與報載色情專線0000000000
    、0000000000、0000000000、0000000000、0000000000號通
    訊，而獲取264.60元之不法利益。而丁○○明知上開000000
    0000號手機連門號係乙○○所竊得，仍基於上開收受贓物及
    意圖為自己不法利益之概括犯意，於93年7月1日收受該支行
    動電話，並自同年7月1日起至同年8月15日止，撥打上開
    0000000 000號行動電話予友人通訊，共獲取136.08元之不
    法之利益。嗣於93年11月上旬，戊○○因缺錢，丁○○乃將
    上開丙○○之手機交予戊○○，戊○○明知該支手機係乙○○所竊得，竟仍基於上開收受贓物之概括犯意，予以收受，
    並將該支手機持往台中市○○路跳蚤市場，以200元之價格
    出售予不詳姓名者。
四、案經甲○○訴由內政部警政署電信警察第二中隊報請臺灣臺
    中地方法院檢察署檢察官偵查後聲請簡易判決處刑及該署檢
    察官移送併辦。
    理  由
一、訊據被告乙○○矢口否認有何犯行，辯稱：當時伊在台中監
    獄服刑，警方借提伊出來，問伊有無偷丙○○的電話，伊原
    先否認，然因伊曾購買3支手機，警察問伊有無原廠證明及
    購買的收據，因伊在服刑中無法提出，雙方就這樣僵持二個
    小時，而伊又必須回監獄工作，所以伊只好依照警方查證的
    結果，配合警察製作筆錄，後來伊在檢察署時，就有向檢察
    官說明手機是伊在自由路干城車站的跳蚤市場，向綽號阿文
    買的二手機，阿文沒有給伊原廠證明，所以伊不曉得所買手
    機的序號為何，起訴書所載的手機是否就是伊向阿文所買的
    手機，伊不敢確定。伊係於93年8月間，向阿文以每支8百元
    ，門號一個1000元之價格購買3支手機及3個門號，伊買了手
    機後就交給戊○○與丁○○，但交付手機之時間與起訴書所
    載時間不同，所以伊懷疑檢察官起訴書所載之那2支手機與
    伊所買的手機是不同的云云。訊據被告丁○○固坦承曾收受
    被告乙○○所交付之丙○○所有之上開0000000000號手機並
    有撥打該行動電話等情不諱，惟辯稱：當時乙○○係告訴伊
    上開0000000000號手機係他撿來的。至於甲○○所有之上開
    0000000000號之手機，伊從未持有、使用過云云。被告戊○○亦坦承曾收受被告乙○○所交付上開甲○○所申請之該支
    行動電話，當時被告乙○○並曾告知該支手機係撿到的，嗣
    其並以所申請之0000000000號門號置入上開行動電話內使用
    ，及被告丁○○確有交付其上開丙○○所申請之行動電話，
    嗣因缺錢，以200元之價格出售丙○○之手機元等情不諱，
    惟辯稱：當時丁○○將手機交給伊時，並未告知手機之來源
    ，伊如知道該支手機係乙○○所竊得，就不會拿去跳蚤市場
    賣掉云云。惟查：
  (一)該支0000000000號之手機連同門號，確係被告乙○○在臺中
    縣大里市○○路附近之公園拾得，被告乙○○並以上開行動
    電話盜打報紙上所刊登之色情電話，嗣後被告乙○○並將該
    支行動電話交予被告丁○○使用等情，業據被告乙○○於警
    詢時坦承在卷（見偵字第8879號卷第33至36頁）。核與甲○○於警詢時指稱：0000000000號之行動電話係伊於93年 6月
    24日17時許所遺失，並遭人盜打等語相符（見偵字第8879號
    卷第18至20頁）；而被告丁○○於警詢時亦坦承：00000000
    00號之行動電話手機是伊朋友乙○○所交付，當時乙○○有
    告知該支手機是他在台中縣大里市○○路東峰公園所拾獲，
    因手機是撿到的，撥打不用錢，所以伊就拿來撥打使用，後
    來該支手機之 SIM卡不能使用，乙○○就將它折斷後丟棄，
    並將該支手機交給戊○○使用等語（見偵字第8879號卷第25
    至28頁）；被告戊○○於警詢時亦坦承：該支0000000000號
    之手機是乙○○拿給伊使用的，當時他有說係在台中縣大里
    市○○路東峰公園拾獲的，當時因伊沒有手機，才拿該支手
    機搭配伊自己申請之0000000000門號，警方所提供該支行動
    電話門號遭盜打之通聯紀錄並非伊所為，是乙○○、丁○○
    所盜撥等語在卷（見偵字第8879號卷第29至31頁），核與甲○○於警詢時指稱：0000000000號之行動電話手機，係伊於
    93年6月24日17時許所遺失，並遭人盜打等語相符（見偵字
    第8879號卷第18至20頁），此外並有0000000000號行動電話
    遭盜打通聯紀錄及手機序號000000000000000號（即甲○○
    所有之上開手機序號）通聯紀錄各一份附卷可證（見偵字第
    8879號卷第42至81頁）。被告乙○○侵占甲○○所有之上開
    手機及盜撥行動電話；被告丁○○收受贓物及盜撥行動電話
    ；被告戊○○收受贓物之犯行，均堪認定。
  (二)該支丙○○所申請之0000000000號手機，係被告乙○○在南
    投縣草屯鎮北勢里附近，趁車主酒醉在自小貨車之駕駛座睡
    覺之際，竊得該支行動電話，並用以撥打報紙上所刊登之色
    情專線電話，被告乙○○撥打後，即將該支手機連門號交予
    被告丁○○撥打等情，業據被告乙○○於警詢時坦承不諱（
    見內政部警政署電信警察隊第二中隊刑案偵查卷宗第27至30
    頁）；而被告丁○○於警詢時亦坦承：丙○○所有之上開手
    機及門號係乙○○交給伊的，當時乙○○有告知該門號及手
    機是他在南投縣草屯鎮，向當時一位酒醉坐於車內睡覺的人
    所竊取，0000000000號行動電話於93年7月1日起至93年 8月
    15日止，遭盜撥之通聯紀錄中，伊只有撥打20通，其他都是
    乙○○所撥打，該支手機之 SIM卡後來不能使用，乙○○就
    將它折斷後丟棄，並將該支手機交給伊使用，後來伊將該手
    機交予戊○○，嗣因戊○○缺錢，即將該支手機拿到跳蚤市
    場，以200元賣掉等語（見上開刑案偵查卷宗第14至20頁）
    ；被告戊○○於警詢時亦供稱：乙○○有告訴伊，丙○○所
    有之上開手機係他在南投縣草屯鎮北勢里，向一位當時酒醉
    坐於車內睡覺的人所竊取，伊因缺錢，在93年11月間，拿到
    台中市○○路之跳蚤市場，以 200元賣掉等語（見上開刑案
    偵查卷宗第21至25頁）。核與丙○○於警詢、偵訊時指稱：
    該支0000000000號門號及手機，係伊於93年6月30日17時10
    分許，喝醉酒後在自小貨車上睡覺，睡醒後即發現手機不見
    了，該手機門號遭盜撥之時間，係自93年7月1日起至同年 8
    月15日等語相符（見上開刑案偵查卷宗第1至5頁，偵字第16
    433號卷第13、14頁）。此外，並有 0000000000號行動電話
    遭盜打通聯紀錄附卷可證（見上開刑案偵查卷第35至37頁）
    。被告乙○○竊盜丙○○所有之上開手機及盜撥行動電話；
    被告丁○○收受贓物及盜撥行動電話；被告戊○○收受贓物
    之犯行，均堪認定。
  (三)被告乙○○雖以：當時製作警詢筆錄時，因伊必須回監獄工
    作，所以只好依照警方查證的結果，配合警察製作筆錄云云
    置辯。然查，警詢筆錄確係依據被告乙○○之陳述所製作等
    情，業據證人即承辦本案之警員黃建齊於本院審理時證稱：
    「我們是調查到有相當的證據才去監獄借訊被告，一開始我
    們就問被告有無撿到別人的手機，被告否認。我們就問是否
    認識丁○○，被告答稱認識。接著問：你既然沒有撿到手機
    ，之前使用手機的來源？被告說他在跳蚤市場買了三支手機
    ，我們便問被告：甲○○的CD 928型手機有無使用過？被告
    答稱不清楚。又問他有無使用0000000000號門號？被告答稱
    其於跳蚤市場所買三支手機有附該門號。再問被告：是否認
    識戊○○？被告答稱認識。再問與戊○○通聯時是否都在彰
    化秀水鄉馬興村？被告答稱回彰化時，有與戊○○、丁○○
    回馬興村（被告的戶籍地）的公園活動。我們秀出0000
    000000電話的通聯地址，大部分都在大智路丁○○的租屋處
    使用，給被告看，被告就承認了，我們當天於十點二十三分
    詢問被告，整個過程有依規定錄音，問有關丙○○的手機部
    分時也有依照規定錄音，問到十一點多就結束了等語在卷（
    見本院94年　9月26日審理筆錄第5、6頁），足見被告乙○○此部分之辯解顯不足採信。
  (四)綜上論述，本件事證已臻明確，被告 3人所辯要屬事後卸責
    之詞，不足採信，其等之犯行均堪認定。
三、核被告乙○○所為，係犯刑法第 337條侵占遺失物 (即拾得
    上開甲○○之手機含門號）、第320條第1項之竊盜罪（即竊
    取丙○○之手機含門號）、違反電話法第56條第 1項之連續
    以無線方式盜用他人電信設備罪（即盜打行動電話）；被告
    丁○○所為，係犯刑法第349條第1項收受贓物罪（即收受上
    開2支行動電話部分）、違反電信法第56條第1項以無線方式
    盜用他人電信設備罪；被告戊○○所為，係犯刑法第 349條
    第 1項收受贓物罪。被告乙○○所犯上開侵占遺失物罪與違
    反電信法罪間、竊盜罪與違反電信法罪間，均有方法結果之
    牽連關係，應依刑法第55條之規定，從情節較重之電信法第
    56條第 1項之罪處斷；被告乙○○、丁○○前後多次盜打行
    動電話之行為；被告丁○○、戊○○前後兩次收受贓物（即
    行動電話）之行為，均時間緊接、犯罪構成要件相同，顯係
    基於概括之犯意反覆為之，應依刑法第56條之規定論以一罪
    ，並加重其刑。被告丁○○所犯上開二罪間，有方法結果之
    牽連關係，亦應依刑法第55條之規定，從一重之電信法第56
    條第 1項之罪處斷。被告乙○○於91年12月25日，曾因違反
    毒品危害防制條例案件，經本院判處有期徒刑4月，93年3月
    23日執行完畢。被告丁○○於82年間，曾因違反麻醉藥品管
    理條例案件，經本院合併判處應執行有期徒刑5年8月；85年
    9月16日，又因違反麻醉藥品管理條例案件，經臺灣嘉義地
    方法院判處有期徒刑5月，嗣上開兩案接續執行，於91年2月
    9日假釋保護管束執行完畢。被告戊○○於90年6月28日，曾
    因詐欺罪，經臺灣高雄地方法院判處有期徒刑3月，92年2月
    1日執行完畢。被告 3人於受有期徒刑之執行完畢後，5年內
    再犯本件有期徒刑以上之罪，均為累犯，均應依刑法第47條
    之規定遞加重其刑。爰審酌被告 3人之素行、犯罪之動機、
    目的、手段，犯罪所生之危害、犯罪後被告乙○○猶飾詞卸
    責，被告丁○○、戊○○坦承部分犯行等一切情狀，各量處
    如主文所示之刑，並諭知易科罰金易之折算標準。
四、移送併案（94年度偵字第9930號）意旨另略以：被告乙○○
    於93年6月30日至同年月8月15日，亦有盜撥甲○○所申請之
    0000000000號電話，及於93年 6月30日，暨自93年7月2日起
    至同年 8月15日止，亦有盜撥丙○○所申請之0000000000號
    電話，因認被告乙○○此部分亦有違反電信法第56條第 1項
    之罪嫌。惟查，甲○○所申請之上開門號遭盜撥之期間，係
    93 年6月25日日至同月27日，此有上開遭盜撥之通聯紀錄附
    卷可查；而丙○○上開門號係自93年7月1日起，始遭人盜撥
    等情，亦據丙○○指訴在卷，已如前述。又0000000000號行
    動電話遭被告乙○○盜撥色情專線之期間，均係集中於93年
    7 月1日，亦有上開遭盜撥之通聯紀錄附卷可憑，足見被告
    乙○○於移送併辦之此段期間，並無盜撥甲○○及丙○○所
    申請之上開門號，此部分與前開被告乙○○論罪科刑之部分
    ，即無連續犯之裁判上一罪，且此部分又未經起訴，本院自
    無從併予審理，應退由公訴人另行偵辦，附此敘明。
據上論斷，應依刑事訴訟法第452條、第299條第 1項前段，電信
法第56條第1項、刑法第11條前段、第56條、第320條第 1項、第
337條、第349條第1項、第55條、第47條、第41條第1項前段，罰
金罰鍰提高標準條例第1條前段、第2條，判決如主文。
中　　華　　民　　國　　94　　年　　12　　月　　30　　日
                  刑事第二庭    審判長法  官  蔡名曜
                                      法  官  林金灶
                                      法  官  陳姵君
上正本證明與原本無異。
如不服本判決，應於送達後十日內向本院提出上訴狀（須附繕
本），上訴於台灣高等法院台中分院。
                                      書記官  賴玉真
中　　華　　民　　國　　94　　年　　12　　月　　30　　日
附錄論罪科刑法條
中華民國刑法第320條第1項：
意圖為自己或第三人不法之所有，而竊取他人之動產者，為竊盜
罪，處五年以下有期徒刑、拘役或五百元以下罰金。
中華民國刑法第337條：
意圖為自己或第三人不法之所有，而侵占遺失物、漂流物或其他
離本人所持有之物者，處五百元以下罰金。
中華民國刑法第349條第1項：
收受贓物者，處三年以下有期徒、拘役或五百元以下罰金。
電信法第56第1項：
意圖為自己或第三人不法之利益，以有線、無線或其他電磁方式
，盜接或盜用他人電信設備通信者，處五年以下有期徒刑，得併
科新台幣一百五十萬元以下罰金。
